【裁判字號】    89,訴,1482
【裁判日期】    891204
【裁判案由】    毒品危害防制條例
【裁判全文】
臺灣板橋地方法院刑事判決                        八十九年度訴字第一四八二號
    公  訴  人  臺灣板橋地方法院檢察署檢察官
    被      告  甲○○
右列被告因違反毒品危害防制條例案件，經檢察官聲請簡易判決處刑（八十八年度毒
偵字第三二九三號）及移送併案（八十九年度毒偵字第一五五五號）審理，本院板橋
簡易庭受理後（案號：八十九年度板簡字第二八○號），認為不應以簡易判決處刑，
移送本院刑事庭依通常程序審理，本院判決如左：
    主  文
甲○○施用第一級毒品，累犯，處有期徒刑柒月。扣案之第一級毒品海洛因五包（驗
餘合計淨重壹點壹玖公克）沒收銷燬；分裝小鏟子壹支、分裝膠袋拾柒個，均沒收
。
    事  實
一、甲○○曾於民國（下同）八十七年間因犯竊盜罪，於八十七年七月十四日經本院
    以八十七年度易字第一六二號判處有期徒刑五月，八十七年九月四日確定，八十
    八年五月十七日執行完畢，仍不知悔改，前於八十七年三月二十二日前二十四小
    時內不詳之某時，在不詳地點施用第二級毒品安非他命，經本院以八十七年度毒
    聲字第二二號裁定令入戒治處所施以強制戒治後，復經本院以八十七年度毒聲字
    第三三八八號裁定停止戒治，所餘期間付保護管束，至八十八年七月六日保護管
    束期滿，經台灣板橋地方法院檢察署檢察官以八十八年度戒毒偵字第七號為不起
    訴處分確定。復基於施用第一級毒品海洛因之犯意，於前開不起訴處分後五年內
    之八十八年十二月九日晚間十一時許，在台北縣鶯歌鎮○○○路二一一巷五號住
    處內，以將海洛因摻入香煙再用火點燃吸食之方式，施用第一級毒品海洛因一次
    。嗣於同年月十日中午十二時許，在上開住處前為警查獲，並扣得第一級毒品海
    洛因五包〔驗餘合計淨重一、一九公克〕，及甲○○所有供施用第一級毒品所用
    之分裝小鏟子一支、分裝膠袋三十七個。嗣甲○○於同年月二十八日經本院以八
    十八年度毒聲字第八二六五號裁定令入戒治處所施以強制戒治一年，現在臺灣宜
    蘭戒治所強制戒治中。
二、案經台北縣警察局三峽分局報請台灣板橋地方法院檢察署檢察官偵查起訴及移送
    併案審理。
    理  由
一、右揭事實，業據被告甲○○迭於警訊及本院審理時坦承不諱（見偵查卷第六頁反
    面，本院八十九年十一月十日訊問筆錄、同年月二十日審判筆錄），並有小鏟子
    一支、分裝膠袋三十七個扣案足資佐證。而被告經警查獲時另扣得之白色粉末五
    包（驗餘合計淨重一、一九公克），亦經法務部調查局以化學呈色法及氣相層析
    質譜儀分析法鑑驗結果，確認含有海洛因成分，此有法務部調查局八十九年一月
    十七日（八九）000000000號鑑定通知書一紙附卷可稽。又被告經警查
    獲於警訊時及被告於八十八年十二月十一日在臺北看守所附設勒戒處所，二次所
    採其尿液送檢驗結果，均呈嗎啡陽性反應，依次有台北縣衛生局八十八年十二月
    十五日北縣衛六字第七六四三一號尿液煙毒檢驗成績書、台灣臺北看守所八十八
    年十二月十一日收容人毒品尿液檢驗報告書各乙份在卷可憑，足證被告前開自白
    ，與事實相符。被告於八十七年間因施用第二級毒品安非他命，先後經送觀察勒
    戒、強制戒治、停止戒治付保護管束，及保護管束期滿後經檢察官為不起訴處分
    確定等情，復有台灣板橋地方法院檢察署檢察官八十八年度戒毒偵字第七號不起
    訴處分書影本、臺灣高等法院檢察署刑案紀錄簡覆表在卷可稽。被告自前次強制
    戒治期滿並經檢察官為不起訴處分確定後，五年內再施用第一級毒品之犯行堪以
    認定，應依法論科。
二、核被告甲○○所為，係犯毒品危害防制條例第十條第一項之施用第一級毒品罪。
    其持有第一級毒品海洛因之低度行為，為施用之高度行為所吸收，不另論罪。被
    告有如事實欄所載之論罪科刑執行情形，有台灣高等法院檢察署刑案紀錄簡覆表
    在卷可憑，其於有期徒刑執行完畢後五年內，再犯有期徒刑以上之本罪，為累犯
    ，依法加重其刑。爰審酌被告前因施用毒品，在經送觀察、勒戒、強制戒治執行
    完畢，並經為不起訴處分後，再觸犯本罪，顯見戒除毒癮之意志薄弱，惟念其犯
    行係戕害自身，對社會治安之危害尚非甚鉅，暨其犯後坦承之態度等一切情狀，
    量處如主文所示之刑，以示懲儆。
三、扣案之第一級毒品海洛因五包（驗餘淨重一、一九公克），係第一級毒品，不問
    屬於犯人與否，均依毒品危害防制條例第十八條第一項前段之規定，宣告沒收銷
    燬。至扣案之分裝小鏟子一支、分裝膠袋三十七個，為被告所有供其分裝毒品施
    用毒品所用之物，均業經被告自承在卷（見偵查卷第五頁背面、第六頁，本院八
    十九年十一月十日訊問筆錄、同年月二十日審判筆錄），且查其性質均僅係日常
    用品臨時替代使用之物，無論就其性質上或使用上，尚非「專供施用毒品之器具
    」，故應依刑法第三十八條第一項第二款規定，併予宣告沒收。另扣案之注射針
    筒一支，雖為被告所有，但係其以前施用毒品所用之物，非供本次被告施用毒品
    所用之物、亦非預備供施用毒品所用之物等情，亦據被告供明在卷（見本院八十
    九年十一月十日訊問筆錄、同年月二十日審判筆錄），且核與本案前述被告施用
    毒品之方式不符（本案係以海洛因摻入香煙內吸食），並無證據證明係專供施用
    毒品之器具，爰不為沒收之宣告，附此敘明。
四、檢察官移送併案部分（八十九年度毒偵字第一五五五號），與本案為同一事實，
    特此敘明。
五、被告前述二次採尿檢驗結果，均另呈安非他命陽性反應，有前述台北縣衛生局八
    十八年十二月十五日北縣衛六字第七六四三一號尿液煙毒檢驗成績書、台灣臺北
    看守所八十八年十二月十一日收容人毒品尿液檢驗報告書各乙份在卷可參，被告
    於本院審理中亦坦承：伊於八十八年十二月九日下午五時許，在台北縣鶯歌鎮○
    ○○路二一一巷五號住處，吸食安非他命等語（見本院八十九年十一月十日訊問
    筆錄），是被告另涉於前揭時間有施用第二級毒品安非他命犯嫌部分，未據檢察
    官起訴，復核與本件被告施用第一級毒品犯行部分，無裁判上一罪關係，此部分
    自應由檢察官另為妥適之處理。
據上論斷，應依刑事訴訟法第二百九十九條第一項前段，毒品危害防制條例第十條第
一項、第二十三條第二項前段、第十八條第一項前段，刑法第十一條前段、第四十七
條、第三十八條第一項第二款，判決如主文。
本案經檢察官李嘉明到庭執行職務。
中      華      民      國      八十九      年    十二    月     四     日
                                      臺灣板橋地方法院刑事第四庭
                                          法  官  劉  大  衛
右正本證明與原本無異。
如不服本判決應於送達後十日內向本院提出上訴狀。
                                          書記官  蕭  興  南
中      華      民      國      八十九      年    十二    月     七     日
附錄本案論罪科刑法條全文：
毒品危害防制條例第十條
施用第一級毒品者，處六月以上五年以下有期徒刑。
施用第二級毒品者，處三年以下有期徒刑。


司法院資訊處製作；財團法人民間司法改革基金會備份。
